【裁判字號】    87,訴緝,264
【裁判日期】    900629
【裁判案由】    毒品危害防制條例等
【裁判全文】
臺灣高雄地方法院刑事判決                        八十七年度訴緝字第二六四號
    被      告  甲○○
右列被告因毒品危害防治條例案件，經檢察官提起公訴（八十七年度偵字第二一三七
一號）及移送併辦（八十八年偵字第一九八二九號），本院判決如左：
      主  文
甲○○施用第一級毒品，累犯，免刑。扣案之第一級毒品海洛因五小包（淨重拾壹點
壹肆公克，包裝重壹點玖捌公克，純度百分之陸拾肆點貳玖，純質淨重柒點壹陸公克
），沒收銷燬之。又連續施用第二級毒品，累犯，免刑。
      事  實
一、甲○○前於民國八十五年間，因違反麻醉藥品管理條例案件，經臺灣彰化地方法
    院以八十五年度易字第一五二號判處有期徒刑六月確定，於八十五年四月十八日
    易科罰金執行完畢，竟不知悔改，復基於施用第二級毒品安非他命之概括犯意，
    自八十六年六月初某日起，連續在高雄市某不詳處所及其位於彰化縣西湖鎮○○
    路四十一號住處等地，以將安非他命放在錫箔紙上用火燒烤之方法，分別施用第
    二級毒品安非他命多次，嗣又基於施用第一級毒品海洛因之概括犯意，自八十六
    年九月一日在高雄市某處，以將海洛因滲入香煙吸食之方式，施用第一級毒品海
    洛因一次，於八十六年九月二日，與江倩雯（非法施用安非他命部分，業經臺灣
    高等法院高雄分院以八十六年度上訴字第五七一四號判處有期徒刑六月確定在案
    ），在高雄市前鎮區○○○路一三三號三多大飯店六○六室，為警查獲，並扣得
    第一級毒品海洛因五小包（淨重十一點一四公克，包裝重一點九八公克，純度百
    分之六十四點二九，純質淨重七點一六公克）及第二級毒品安非他命毛重六點五
    公克及吸食器一組。詎甲○○猶不知悔悟，復基上開施用第二級毒品安非他命及
    第一級毒品海洛因之犯意，連續在高雄市某不詳處所等地，以將安非他命放在錫
    箔紙上用火燒烤及將海洛因滲入香煙吸食之方法，分別施用第二級毒品安非他命
    及第一級毒品海洛因多次，嗣於八十七年八月二十六日十七時三十分許，與陳威
    進、黃金燕（渠等涉犯販賣第二級毒品部分，業經臺灣高等法院高雄分院以八十
    八年度訴字第一五一五號各判處楊淑華有期徒刑五年、陳威進及甲○○均為有期
    徒刑七年六月在案）在高雄市○○○路二○六號七樓之一陳威進之住處，為法務
    部調查局高雄縣調站調查員持搜索票查獲，並扣得第一級毒品海洛因三包（毛重
    五點四公克）、第二級毒品安非他命三包（毛重零點七十八點二公克）、安非他
    命吸食器一組、酒精燈一組、夾鏈帶一包、電子磅秤一台、手機一支、呼叫器三
    個及現金新台幣七十萬元，復經依本院於八十七年八月二十七日及同年九月二十
    四日，以八十七年度毒聲字第二○七五號及八十七年訴字第二○八號裁定送臺灣
    高雄看守所附設勒戒處所觀察、勒戒結果，認有繼續施用毒品之傾向，於八十七
    年九月十日以八十七年度毒聲字第二四二九號裁定令入戒治處所施以強制戒治一
    年，並於八十八年一月十八日以八十八年度毒聲字第二七五號裁定停止戒治，所
    餘戒治期間付保護管束，惟甲○○於保護管束期間，因施用第二級毒品安非他命
    違反保護管束應遵守事項情節重大，於八十八年九月十日經本院以八十八年度毒
    聲字第六六三○號撤銷停止戒治，令入強制處所強制戒治，迄於八十九年九月二
    十八日戒治期滿。
二、案經高雄市政府警察局及法務部調查局高雄縣調站報請台灣高雄地方法院檢察署
    檢察官偵查起訴及移送併辦。
      理  由
一、訊據被告甲○○，對於右開事實，均坦承不諱，並有於八十六年九月二日扣得之
    毒品海洛因五小包（淨重十一點一四公克，包裝重一點九八公克，純度百分之六
    十四點二九，純質淨重七點一六公克）及第二級毒品安非他命毛重六點五公克、
    吸食器一組，及於八十七年八月二十六日扣得之一級毒品海洛因三包（毛重五點
    四公克）、第二級毒品安非他命三包（毛重零點七十八點二公克）、安非他命吸
    食器一組、酒精燈一組足資佐證；參以被告為警及法務部高雄縣調查站調查員查
    獲時，採取其尿液，經送往高雄市政府衛生局檢驗結果，均呈嗎啡陽性及甲基安
    非他命陽性反應，有高雄市政府衛生局八十六年九月十九日高衛試煙字第Ｃ四○
    四號及八十七年九月四日八七煙檢字一七六五號檢驗成續書二紙附卷可卷，且於
    八十六年九月二日扣案之白粉，經送往法務部調查局檢驗，確屬海洛因無訛，有
    該局第000000000號鑑定通知書一紙在卷足憑，被告自白堪信為真實，
    其上開吸用第一級毒品海洛因及第二級毒品安非他命之犯行，堪以認定。
二、查海洛因、安非他命係毒品，核被告施用海洛因及安非他命所為，於行為時係觸
  犯肅清煙毒條例第九條第一項及麻醉藥品管理條例第十三條之一第二項第四款之
    之施用毒品罪。惟於被告犯罪後，毒品危害防制條例業於八十七年五月二十日公
    布施行，並於同月二十二日生效，依刑法第二條第一項前段規定「行為後法律有
    變更者，適用裁判時之法律」，且新法毒品危害防制條例對施用毒品經觀察勒戒
    後無續施用傾向者，有免刑規定，比較新舊法，自以新法對被告較有利，自應依
    新法論被告以毒品危害防制條例第十條第一項之施用第一級毒品罪與同條第二項
    之施用第二級毒品罪。被告先後多次施用第一級毒品海洛因及第二級毒品安非他
    命之行為，均時間緊接，所犯罪名各自相同，顯係均基於概括犯意為之，均應依
    連續犯之規定，各論以一罪。被告非法持有第一級毒品海洛因及第二級毒品安非
    他命之行為，進而施用，其持有之低度行為均應被施用之高度行為所吸收，不另
    論罪。至公訴人併辦（（八十八年偵字第一九八二九號）部分，經本院審理結果
    ，認與前揭起訴有罪部分，均具有連續犯裁判上一罪之關係，已如前述，本院自
    得併予審理，附此敘明。被告前於八十五年間，因違反麻醉藥品管理條例案件，
    經臺灣彰化地方法院判處有期徒刑六月確定，於八十五年四月十八日易科罰金執
    行完畢之事實，此有臺灣高等法院高雄分院被告全國前科紀錄表一紙可按，其於
    執行完畢五年內再犯本罪，應論以累犯。
三、按施用第一級、第二級毒品者，應先將被告送勒戒處所觀察、勒戒；經觀察、勒
    戒後，有繼續施用毒品傾向者，應由檢察官聲請法院裁定令入戒治處所施以強制
    戒治，其期間為一年；又同條例修正施行前繫屬法院審理中之案件，由法院依修
    正後規定處理之，依修正後規定應為不起訴處分者，法院應為免刑之判決，毒品
    危害防制條例第二十條第一項、第二項後段、第三十五條第三款分別定有明文。
    查被告因施用第一級毒品海洛因，前經本院於八十七年六月一日裁定送勒戒處所
    觀察勒戒，在所期間經衛生醫療網支援醫師評定結果認為「有繼續施用毒品傾向
    」，此有載明上情之台灣高雄看守所附設觀察勒戒處所八十七年九月八日高所正
    戒勒字第二六一五號函及其附件證明書一紙附卷足稽，遂於八十七年九月十日以
    以八十七年度毒聲字第二四二九號裁定令入戒治處所施以強制戒治一年，並於八
    八十八年一月十八日以八十八年度毒聲字第二七五號裁定裁定停止戒治，所餘戒
    治期間付保護管束，惟被告於保護管束期間內又有施用第二級毒品安非他命之犯
    行，經本院於八十八年九月十日以八十八年度毒聲字第六六三○號裁定撤銷停止
    戒治，令入戒治處所施以強制戒治，並於八十九年九月二十八日戒治期滿，有臺
    灣高雄地方法院檢察署檢察官戒治處分執行指揮書揮書等在卷可參。而本件公訴
    案件，因於八十七年五月二十二日毒品危害防制條例施行生效前已繫屬本院，依
    前揭法條規定，爰依法為免刑之判決。至於八十六年九月二日扣得之第一級毒品
    海洛因五小包（淨重十一點一四公克，包裝重一點九八公克，純度百分之六十四
    點二九，純質淨重七點一六公克），爰依毒品危害防治條例第十八條規定，不問
    屬於犯人與否，應沒收銷燬之；另於同日扣得之安非他命一小包六點五公克部分
    ，業經臺灣高等法院高雄分院以八十六年度上訴字第五七一四號宣告沒收，而吸
    食器一組，業經檢察官以八十八年度執他字第三七四九號予以廢棄，故均不另予
    宣告沒收。又於八十七年八月二十六日扣得之第一級毒品海洛因三包（毛重五點
    四公克）、第二級毒品安非他命三包（毛重零點七十八點二公克）、安非他命吸
    食器一組及酒精燈一組，業經臺灣高等法院高雄分院以八十八年度訴字第一五一
    五號判決宣告沒收，故均不另為沒收之宣告。
據上論斷，應依刑事訴訟法第二百九十九條第一項但書，毒品危害防制條例第三十五
條第三款、第二十條第一項、第二項後段、第十條第一項、第二項、第十八條第一項
前段，刑法第二條第一項前段、第十一條、第五十六條、第四十七條，判決如主文。
中      華      民      國    九十      年      六      月    二十九    日
                            臺灣高雄地方法院刑事第四庭
                                法  官  廖  純  卿
右正本證明與原本無異。
如不服本判決，應於判決送達後十日內，向本院提出上訴狀。
                                書記官  林  孝  聰
中    華    民    國      九十      年      六      月      二十九      日


司法院資訊處製作；財團法人民間司法改革基金會備份。
